【裁判字號】    89,上易,197
【裁判日期】    890408
【裁判案由】    恐嚇
【裁判全文】
臺灣高等法院高雄分院刑事判決                八十九年度上易字第一九七號
    上  訴  人  甲○○
    即  被  告
右上訴人因恐嚇案件，不服臺灣澎湖地方法院八十八年度易字第一二０號中華民國八
十八年十二月二十九日第一審判決（起訴案號：臺灣澎湖地方法院檢察署八十八年度
偵續字第五號），提起上訴，本院判決如左：
      主  文
上訴駁回。
    事  實
一、甲○○因懷疑乙○○與其前妻黃好有曖昧關係，竟基於概括之犯意，於民國八十
    八年二月八日起至同月二十日止，多次以電話恐嚇乙○○稱：「．．你在學校非
    禮女學生，連朋友妻也欺了．．宣傳單都寫好了，我要整死你，讓你很難看．．
    」等語，使乙○○心生畏懼，致生危害於乙○○名譽之安全。
二、案經乙○○訴由臺灣澎湖地方法院檢察署檢察官偵查後聲請簡易判決處刑。
    理  由
一、訊據上訴人即被告甲○○固不諱言曾於八十八年二月八日起，有打電話給乙○○
    之事實，惟矢口否認有右揭恐嚇犯行，辯稱：我僅係一時氣憤而以電話提醒乙○
    ○不要做虧心事，沒有恐嚇之意思，如果要恐嚇，怎還會叫他錄音云云。惟查，
    右揭事實業據告訴人乙○○指訴綦詳，並提出電話錄音帶一卷及譯文一份為證，
    經原審當庭勘驗結果，被告亦坦承錄音帶中是他所講的話沒錯，並未經過剪接等
    語（見原審八十八年二月八日審理筆錄），而徵諸錄音帶中被告確有向告訴人稱
    ：「．．你在學校非禮女學生，連朋友妻也欺了．．宣傳單都寫好了，我要整死
    你，讓你很難看．．」等語，顯然係以將宣傳告訴人在校非禮女學生及與被告之
    前妻有不正常男女關係等有損名譽之事，對告訴人為惡害之通知，自足使告訴人
    心生畏懼，被告多次恐嚇之行為，絕非一時基於氣憤而出言不遜可比，其上開辯
    解，純係卸責之詞，無足採信，本件事證明確，被告之犯行洵堪認定。
二、核被告甲○○所為，係犯刑法第三百零五條之恐嚇罪。其先後多次恐嚇犯行，時
    間緊接，犯罪構成要件相同，顯係基於概括犯意反覆為之，為連續犯，應依法加
    重其刑。
三、原審因而適用刑法第五十六條、第三百零五條、第四十一條，罰金罰鍰提高標準
    條例第一條前段、第二條之規定，並審酌被告前亦曾對告訴人犯恐嚇罪，仍不知
    悛悔，時隔年餘，又再次犯本件之罪行，犯後猶飾詞狡辯，顯無悔意，及本件所
    生危害等一切情狀，量處有期徒刑三月，並諭知如易科罰金，以三百元折算一日
    ，其認事用法，均無不合，量刑亦屬適當，被告上訴意旨，仍執陳詞否認犯罪，
    指摘原判決不當，並無理由，應予駁回。
據上論結，應依刑事訴訟法第三百六十八條，判決如主文。
本案經檢察官林炳雄到庭執行職務。
中    華    民    國        八十九      年      四      月      八      日
                              臺灣高等法院高雄分院刑事第七庭
                                  審判長法官  王光照
                                        法官  黃仁松
                                        法官  黃憲文
右正本證明與原本無異。
不得上訴。
                                      書記官  黃全忠
中    華    民    國        八十九      年      四      月     十一     日
附錄：本判決論罪科刑法條：
刑法第三百零五條
以加害生命、身體、自由、名譽、財產之事，恐嚇他人致生危害於安全者，處二年以
下有期徒刑、拘役或三百元以下罰金。
                                                                      Ｈ


司法院資訊處製作；財團法人民間司法改革基金會備份。
